【裁判字號】    94,交訴,143
【裁判日期】    950227
【裁判案由】    公共危險等
【裁判全文】
臺灣屏東地方法院刑事判決             94年度交訴字第143號
公  訴  人  臺灣屏東地方法院檢察署檢察署
被      告  乙○○
上列被告因公共危險等案件，經檢察官提起公訴（94年度偵字第
5435號），本院判決如下：
    主  文
乙○○竊盜，處有期徒刑肆月；又駕駛動力交通工具肇事，致人
受傷而逃逸，處有期徒刑柒月。應執行有期徒刑玖月。
    事  實
一、乙○○與甲○○係同事，2 人與其他同事於民國94年5 月20
    日22時前某時開始，在高雄縣岡山鎮○○○路19號「好多女
    人餐飲部」一起喝酒，而於同日晚間22時許，乙○○意圖為
    自己不法之所有，趁席間甲○○疏於注意之際，徒手竊取甲○○所有置於餐桌上之車號ZF－8000號自小客車之鑰匙，再
    以竊得的鑰匙，竊取甲○○停在店外之ZF-8000 號自小客車
    ，供己作為交通工具。嗣於同日22時10許，乙○○駕駛該竊
    得之自小客車，沿無路名之產業道路，由北往南行駛至岡山
    鎮○○○路時（路口為嘉新水泥公司），左轉嘉新東路，但
    其未注意左方嘉新東路來車及讓左方嘉新東路直行車先行，
    因而在該路口與沿嘉新東路自其左方駛至該處之騎乘車號H7
    N-152號重型機車之丙○○發生碰撞，致丙○○倒地受傷（
    過失傷害部分未據告訴），詎乙○○於肇事後，竟未停車對
    丙○○為必要之安全救助行為，反而加速逃逸, 經丙○○記
    下車號後報警循線查獲。
二、案經高雄縣政府警察局岡山分局報告臺灣高雄地方法院檢察
    署偵辦後，由該署檢察官以乙○○在臺灣屏東地方法院檢察
    署轄區監所為由, 呈請臺灣高等法院高雄分院檢察署移轉臺
    灣屏東地方法院檢察署偵查起訴。
    理  由
壹、證據能力
    按被告以外之人於偵查中向檢察官所為之陳述，除顯有不可
    信之情況者外，得為證據；次按被告以外之人於檢察事務官
    、司法警察官或司法警察調查中所為之陳述，與審判中不符
    時，其先前之陳述具有較可信之特別情況，且為證明犯罪事
    實存否所必要者，得為證據；又按被告以外之人於審判外之
    陳述，雖不符前4 條之規定，而經當事人於審判程序同意作
    為證據，法院審酌該言詞或書面陳述作成之情況，認為適當
    者，亦得為證據。當事人、代理人或辯護人於法院調查證據
    時，知有第159 條第1 項不得為證據之情形，而未於言詞辯
    論終結前聲明異議者，視為有前項之同意，刑事訴訟法第15
    9 條之1 第2 項、第159 條之2 、第159 條之5 分別定有明
    文。查本件證人丙○○、甲○○於偵訊中證述內容（證人甲○○於94年11月17日偵訊筆錄之證述除外），依卷證所示，
    其作成狀態，並無違背前開2 人之個人意思而為陳述，或其
    他違法取供之情形，且證人均經具結在案，被告對此部分所
    述，於本院審理時亦不爭執其證據能力及真實性，足認並無
    顯不可信之情況，依前述同法第159條之1 第2項規定，自有
    證據能力。又上開證人於警詢中所為之指述，雖係審判外之
    陳述，然被告於本院準備程序及審理時，均不爭執其證據能
    力，依前開同法第159 條之5 規定，亦有證據能力，合先敘
    明。
貳、實體部分
一、被告竊盜犯行：
    上開被告竊取證人甲○○所有之車號ZF－8000號自小客車之
    犯罪事實，業經被告於本院準備程序及審理時坦承不諱，核
    與證人甲○○於警偵訊證述之情節相符，並有行遍天下服務
    簽認單1 紙在卷可稽，足認被告上開不利於己之自白，確與
    事實相符，應可採信。被告此部分竊盜犯行，事證明確，洵
    堪認定。
二、被告肇事逃逸犯行：
    訊據被告固坦承有駕駛上開竊得之車輛行經證人丙○○出車
    禍之地點即前開無路名之產業道路與岡山鎮○○○路○路口
    （路口為嘉新水泥公司），惟矢口否認有何肇事逃逸之犯行
    ，辯稱：我沒有撞到證人丙○○，也沒有肇事逃逸，如果我
    有撞到人，我一定會下車查看云云。經查：被告駕駛前開竊
    得之車輛行經上開產業道路與岡山鎮○○○路交叉路口（路
    口為嘉新水泥公司），於左轉嘉新東路時，在該路口與沿嘉
    新東路自其左方駛至該處之騎乘車號H7N- 152號重型機車之
    被害人丙○○發生碰撞，亦即被告駕駛之車輛左前方撞擊被
    害人丙○○之機車右前方，且產生鉅大之車輛摩擦聲響，並
    致被害人丙○○倒地受傷，被告於肇事後未下車查看而加速
    逃離現場；又被害人丙○○沒有近視，車禍發生時，其所在
    位置距離肇事車輛車牌約3 、4 公尺，因為車後的燈光照到
    肇事車輛車牌，其可以清楚看清肇事車輛車號係ZF-8000 號
    等情，業經證人丙○○於警偵訊時證述綦詳，並有高雄縣政
    府警察局岡山分局道路交通事故現場圖、調查報告表 (一)
    (二)、高雄縣立岡山醫院診斷證明書各1 份、車禍現場照片
    12幀在卷可稽。又觀以證人甲○○分別於警偵訊及本院審理
    時證稱：案發當天我所有之車號ZF-8000 號自小客車及車鑰
    匙，在上述車禍發生前不久，遭被告竊走，我找到車子的時
    候，車子前面之保險桿有撞擊痕等語 (見證人甲○○於94年
    8 月4日警詢筆錄、94年9月13日偵查筆錄、本院95年2 月21
    日審判筆錄)及證人甲○○寄交檢察官之車輛尋獲後照片8張
     (臺灣高雄地方法院檢察官94年偵字第18698 號卷宗第13至
    16頁)所顯示之該部ZF-8000號自小客車在尋獲後，車子左前
    方大燈及保險桿位置，確實有擦撞痕跡等損害之情形，皆與
    證人丙○○證述其所騎機車與被告所駕車子左前方發生碰撞
    之情節相符，另參被告亦自承案發當時，確實有駕駛上開車
    輛行經證人丙○○發生車禍之地點一節，益徵證人丙○○前
    開證述信而有據。況被告於本院準備程序及審理時，對於案
    發當日其所記憶之事物皆能陳述明白，足認案發當時其意識
    清楚，依前述被告駕駛之上開車輛與證人丙○○之機車發生
    碰撞之位置係在該自小客車左前車頭及證人丙○○所證稱當
    時撞擊聲響甚大等節，被告既坐在駕駛座，自無不知發生車
    禍之可能，被告所為不知道發生車禍之辯解，與常理不符，
    不足採信。綜上所述，被告肇事逃逸之犯行，事證已臻明確
    ，可以認定。
三、論罪科刑
    核被告上開所為，分別係犯刑法第320 條第1 項之普通竊盜
    罪及同法第185 條之4 肇事逃逸罪。又其所犯前開2 罪間，
    犯意各別，罪名互殊，應予分論併罰。爰審酌被告因一時貪
    念，竊取其友人即證人甲○○所有之自小客車，行為實不足
    取，另其駕車肇事並致證人丙○○受傷後，不僅未採取任何
    救護措施，且未報警前來處理，便隨即逃離現場，足見其惡
    性非輕，復於本院調查、審理中飾詞卸責，犯後態度非佳，
    原應從重量刑，惟念證人甲○○表示願意原諒被告，證人丙○○所受傷害尚非嚴重，其等皆無意追究被告責任等一切情
    狀，分別量處如主文所示之刑，並定應執行刑。
據上論斷，應依刑事訴訟法第299 條第1 項前段，刑法第185 條
之4 、第320 條第1 項、第51條第5 款、罰金罰鍰提高標準條例
第1條前段，判決如主文。
本案經檢察官潘國威到庭執行職務。
中    華    民    國    95    年    2     月    27    日
                  交通法庭      審判長法  官  潘正屏
                                      法  官  曾吉雄
                                      法  官  黃聖涵
以上正本證明與原本無異。
如不服本判決應於收受本判決送達後十日內向本院提出上訴書狀
，其未敘述上訴理由者，並得於提起上訴後十日內向本院補提理
由書狀（均須按他造當事人之人數附繕本）「切勿逕送上級法院
」
中    華    民    國    95    年    2     月    27    日
                                      書記官  蘇雅慧
本案論罪科刑法條
中華民國刑法第185條之4
駕駛動力交通工具肇事，致人死傷而逃逸者，處6 月以上5 年以
下有期徒刑。
中華民國刑法第320條
(普通竊盜罪、竊佔罪)
意圖為自己或第三人不法之所有，而竊取他人之動產者，為竊盜
罪，處5 年以下有期徒刑、拘役或500 元以下罰金。
意圖為自己或第三人不法之利益，而竊佔他人之不動產者，依前
項之規定處斷。
前二項之未遂犯罰之。


司法院資訊處製作；財團法人民間司法改革基金會備份。
